臺灣彰化地方法院刑事判決　　　　　　　96年度訴字第1775號
公　訴　人　臺灣彰化地方法院檢察署檢察官
被　　　告　甲○○
上列被告因違反毒品危害防制條例案件，經檢察官提起公訴（九
十六年度毒偵字第三九○一、四四三三、四五八二號），本院依
簡式審判程序判決如下：
    主  文
甲○○施用第一級毒品，累犯，處有期徒刑拾月；又施用第一級
毒品，累犯，處有期徒刑拾月；又施用第一級毒品，累犯，處有
期徒刑拾月。應執行有期徒刑壹年肆月。
    事　實
一、甲○○前因施用第一級毒品、第二級毒品案件，經本院以九
    十四年度訴字第九○三號分別判處有期徒刑八月、五月，應
    執行有期徒刑一年確定，嗣經送監執行，於民國九十五年八
    月三十一日因縮刑期滿而執行完畢。另因施用毒品案件，經
    本院以九十二年度毒聲字第二四號裁定送觀察、勒戒後，認
    有繼續施用毒品之傾向，再經本院以九十二年度毒聲字第二
    五二號裁定送強制戒治，於九十三年一月二十九日執行完畢
    釋放，並經臺灣彰化地方法院檢察署檢察官以九十三年度戒
    毒偵字第四七號為不起訴處分確定。詎甲○○於前開強制戒
    治執行完畢釋放後五年內，仍不知悔改，復基於施用第一級
    毒品海洛因之犯意，先後為下列施用第一級毒品海洛因之犯
    行：
  (一)於九十六年七月十四日為警採尿前七十二小時內之某時許，
    在其位於彰化縣竹塘鄉○○村○○路○段三九○號住處內，
    以將第一級毒品海洛因粉末置入注射針筒內加水後，再以針
    筒注射手臂血管之方式，施用第一級毒品海洛因一次。嗣於
    九十六年七月十四日下午一時三十分許，為警在彰化縣竹塘
    鄉○○村○○路二一號前盤查而查獲，經其同意採集尿液送
    驗，結果呈嗎啡陽性反應。
  (二)於九十六年七月二十六日晚上十一時十分為警採尿前七十二
    小時內之某時許，在其上開住處內，以將第一級毒品海洛因
    粉末置入注射針筒內加水後，再以針筒注射手臂血管之方式
    ，施用第一級毒品海洛因一次。嗣於九十六年七月二十六日
    ，為警通知至彰化縣警察局芳苑分局，經其同意採集尿液送
    驗，結果呈嗎啡陽性反應。
  (三)於九十六年八月六日上午十時三十分為警採尿前七十二小時
    內之某時許，在其上開住處內，以將第一級毒品海洛因粉末
    置入注射針筒內加水後，再以針筒注射手臂血管之方式，施
    用第一級毒品海洛因一次。嗣於九十六年八月六日上午九時
    三十分許，為警在彰化縣竹塘鄉○○路旁盤查而查獲，經其
    同意採集尿液送驗，結果呈嗎啡陽性反應。
二、案經彰化縣警察局北斗分局、芳苑分局報告臺灣彰化地方法
    院檢察署檢察官偵查起訴。
    理  由
一、按除被告所犯為死刑、無期徒刑、最輕本刑為三年以上有期
    徒刑之罪或高等法院管轄第一審案件者外，於刑事訴訟法第
    二百七十三條第一項程序進行中，被告先就被訴事實為有罪
    之陳述時，審判長得告知被告簡式審判程序之旨，並聽取當
    事人、代理人、辯護人及輔佐人之意見後，裁定進行簡式審
    判程序；除簡式審判程序、簡易程序及第三百七十六條第一
    款、第二款所列之罪之案件外，第一審應行合議審判；刑事
    訴訟法第二百七十三條之一第一項、第二百八十四條之一分
    別定有明文。本件被告甲○○所犯係死刑、無期徒刑、最輕
    本刑為三年以上有期徒刑或高等法院管轄第一審案件以外之
    罪，且於本院行準備程序時就被訴事實為有罪之陳述，經受
    命法官告知簡式審判程序之旨，並聽取公訴人、被告之意見
    後，本院合議庭認無不得或不宜改依簡式審判程序進行之處
    ，經評議結果，裁定改由受命法官獨任行簡式審判程序，合
    先敘明。
二、訊據被告甲○○對於上開施用第一級毒品海洛因之犯行，均
    坦承不諱，且警員先後於九十六年七月十四日、同月二十六
    日、同年八月六日，經其同意採集尿液送驗，結果均呈嗎啡
    陽性反應，此有應受尿液採驗人尿液檢體採集送驗紀錄表一
    紙、尿液代號與真實姓名對照認證單二紙、詮昕科技股份有
    限公司濫用藥物尿液檢驗報告三紙在卷可稽，足徵被告之自
    白確與事實相符。又被告前因施用毒品案件，經本院以九十
    二年度毒聲字第二四號裁定送觀察、勒戒後，認有繼續施用
    毒品之傾向，再經本院以九十二年度毒聲字第二五二號裁定
    送強制戒治，於九十三年一月二十九日執行完畢釋放，並經
    臺灣彰化地方法院檢察署檢察官以九十三年度戒毒偵字第四
    七號為不起訴處分確定等情，有臺灣彰化地方法院檢察署刑
    案資料查註紀錄表及臺灣高等法院被告前案紀錄表各一份在
    卷可考。被告於九十三年一月二十九日強制戒治執行完畢釋
    放後，五年內再犯本件施用第一級毒品犯行，依毒品危害防
    制條例第二十三條第二項規定，自應依法論科。本件事證明
    確，被告施用第一級毒品海洛因之犯行，應堪認定。
三、核被告所為，均係犯毒品危害防制條例第十條第一項之施用
    第一級毒品罪。被告為施用第一級毒品，而持有該級毒品，
    其持有之低度行為，應為施用之高度行為所吸收，不另論罪
    。再被告所犯上開三罪，係犯意各別、行為互殊，應予分論
    併罰。又被告前因施用第一級毒品、第二級毒品案件，經本
    院以九十四年度訴字第九○三號分別判處有期徒刑八月、五
    月，應執行有期徒刑一年確定，嗣經送監執行，於九十五年
    八月三十一日因縮刑期滿而執行完畢等情，此有臺灣彰化地
    方法院檢察署刑案資料查註紀錄表及臺灣高等法院被告前案
    紀錄表各一份在卷可稽，其於受有期徒刑執行完畢後，五年
    以內故意再犯本件有期徒刑以上之三罪，均為累犯，應依刑
    法第四十七條第一項規定，各加重其刑。爰審酌被告曾因施
    用毒品經送觀察、勒戒、強制戒治後，仍未能戒斷，再犯本
    案之罪，顯然未能善體國家設置觀察、勒戒、強制戒治機構
    ，協助毒品施用者戒除毒癮之良法美意，及其犯罪之動機、
    目的、品行、智識程度、所生危害，暨犯罪後坦承犯行，態
    度尚屬良好等一切情狀，分別量處如主文所示之刑，並定其
    應執行之刑。
據上論斷，應依刑事訴訟法第二百七十三條之一第一項、第二百
九十九條第一項前段，毒品危害防制條例第十條第一項，刑法第
十一條前段、第四十七條第一項、第五十一條第五款，判決如主
文。
本案經檢察官蔡曉崙到庭執行職務。
中　　華　　民　　國　　96　　年　　11　　月　　15　　日
                  刑事第六庭    法  官  鄭舜元
以上正本證明與原本無異。
如不服本判決，應於判決送達後10日內，向本院提出上訴書狀，
上訴書狀應「敘述具體上訴理由」，並按他造當事人之人數附繕
本。「切勿逕送上級法院」。
中　　華　　民　　國　　96　　年　　11　　月　　15　　日
                                書記官  郭佳雯
附錄：論罪科刑法條：
毒品危害防制條例第十條：
施用第一級毒品者，處六月以上五年以下有期徒刑。
施用第二級毒品者，處三年以下有期徒刑。
